臺灣臺中地方法院刑事裁定
111年度撤緩字第83號
聲  請  人  臺灣臺中地方檢察署檢察官
受  刑  人  楊鎮心




上列聲請人因受刑人肇事逃逸案件（本院109 年度交訴字第330 
 號），聲請撤銷緩刑之宣告（111 年度執字第3765號、111 年
度執聲字第831 號），本院裁定如下：
    主  　文
聲請駁回。
    理 　 由
一、聲請意旨略以：受刑人楊鎮心因肇事逃逸案件，前經本院以
    109 年度交訴字第330 號判決判處有期徒刑6 月，緩刑2  
    年，於民國110 年3 月9 日確定在案。惟受刑人於緩刑期內
    即110 年4月13日復犯妨害公務，經本院以110 年度中簡字
    第1461號判決判處拘役45日，經本院於111 年1 月26日以11
    0 年度簡上字第401 號判決上訴駁回確定在案。核受刑人所
    犯後案雖與前案罪質不同，然除本案妨害公務外，其前已有
    乙次相同罪質之妨害公務前科，且本案妨害公務始終否認犯
    行，足認前案緩刑之宣告難收預期之效，已合於刑法第75條
    之1 第1 項第2 款所定得撤銷緩刑宣告之原因，爰依刑事訴
    訟法第476 條規定聲請撤銷等語。
二、按撤銷緩刑宣告之聲請，於判決確定後6 月以內為之；刑法
    第75條第2 項之規定，於刑法第75條之1 第1 項第1 款至第
    3 款情形亦適用之，刑法第75條第2 項、第75條之1 第2 項
    分別定有明文。查聲請人以受刑人於緩刑期內再犯侮辱公務
    員罪，而經本院以110 年度中簡字第1461號判決判處拘役45
    日，並經本院以110 年度簡上字第401 號判決上訴駁回確定
    在案為由，聲請撤銷本院以109 年度交訴字第330 號判決所
    諭知緩刑2 年之宣告。本院審核上開妨害公務案件之判決係
    於111 年1 月26日確定在案，且聲請人係在判決確定後6 月
    內之同年4 月12日提出聲請狀向本院聲請撤銷緩刑之宣告，
    此有臺灣臺中地方檢察署同年4 月12日函所附聲請狀暨本院
    收狀戳章附卷為憑（本院卷第5 、7 頁），是聲請人所為聲
    請合於法定程式，先予敘明。
三、又緩刑期內因故意犯他罪，而在緩刑期內受6 月以下有期徒
    刑、拘役或罰金之宣告確定，足認原宣告之緩刑難收其預期
    效果，而有執行刑罰之必要者，得撤銷其宣告，刑法第75條
    之1 第1 項第2 款定有明文。考其94年2 月2 日之立法意旨
    略以：關於緩刑之撤銷，現行法第75條第1 項固已設有二款
    應撤銷之原因；至得撤銷緩刑之原因，則僅於保安處分章內
    第93條第3 項與撤銷假釋合併加以規定，體例上不相連貫，
    實用上亦欠彈性，爰參酌外國立法例增訂本條，於第1 項分
    設4 款裁量撤銷之原因。另刑法第75條之1 係規定「得」撤
    銷緩刑之情形，足知本條採用裁量撤銷主義，賦予法院撤銷
    與否之權限，且為使法院於裁量時有所準據，特於該條第1
    項規定實質要件為「足認原宣告之緩刑難收其預期效果，而
    有執行刑罰之必要」，供作審認之標準。亦即於刑法第75條
    之1 「得」撤銷緩刑之情形，法官應依職權本於合目的性之
    裁量，妥適審酌被告所犯前後數罪間，關於法益侵害之性質
    、再犯之原因、違反法規範之情節是否重大、被告主觀犯意
    所顯現之惡性及其反社會性等情，是否已使前案原為促使惡
    性輕微之被告或偶發犯、初犯改過自新而宣告之緩刑，已難
    收其預期之效果，而確有執行刑罰之必要，此與刑法第75條
    第1 項所定2 款要件有一具備，即毋庸再行審酌其他情狀，
    應逕予撤銷緩刑之情形完全不同。故在緩刑期內因故意犯他
    罪，而在緩刑期內受6 月以下有期徒刑、拘役或罰金之宣告
    確定者，並非一律撤銷其緩刑宣告，應由法院斟酌原宣告之
    緩刑是否難收預期效果，而有執行刑罰之必要，再決定是否
    撤銷緩刑之宣告。　　
四、經查，受刑人前因肇事逃逸案件，經本院以109 年度交訴字
    第330 號判決判處有期徒刑6 月，緩刑2 年，並於110 年3 
     月9 日確定在案（下稱前案）；惟受刑人於緩刑期內之110
      年4 月13日更犯侮辱公務員罪，經本院以110 年度中簡字
    第1461號判決判處拘役45日，如易科罰金，以新臺幣1000元
    折算1 日，嗣經本院以110 年度簡上字第401 號判決上訴駁
    回而於111 年1 月26日確定在案（下稱後案），有臺灣高等
    法院被告前案紀錄表在卷可稽（本院第9 至12頁）。審酌受
    刑人所犯前案為肇事逃逸罪，後案為侮辱公務員罪，二者罪
    質、保護法益、非難重點均已然有別，聲請人並未指明於此
    情況下，如何可認受刑人因犯後案之故，將使前案所宣告之
    緩刑難收其預期效果，而有執行刑罰之必要，準此，聲請人
    聲請撤銷前案宣告之緩刑，即有未洽。又聲請人固以受刑人
    除後案之外，其前已有乙次相同罪質之妨害公務前科，且於
    後案中始終否認犯行為由聲請撤銷前案宣告之緩刑，然觀諸
    臺灣高等法院被告前案紀錄表所載，可知受刑人除後案之外
    ，另因妨害公務案件，而於107 年12月12日、110 年3 月9 
    日分別經本院以107 年度易字第1234號判決（下稱Ａ案）、1
    09 年度易字第2145號判決（下稱Ｂ案）判處罪刑確定在案（
    本院第9 至12頁），聲請人所稱受刑人「前已有乙次相同罪
    質之妨害公務前科」究指何案號之刑事確定判決？無從明瞭
    ，本院難以審核聲請意旨是否允當；況且，刑法第75條之1 
    第1 項第2 款所定得撤銷緩刑宣告之事由，應考量者僅為緩
    刑期內故意所犯之罪，而在緩刑期內受6 月以下有期徒刑、
    拘役或罰金之宣告確定者，是否足認原宣告之緩刑難收其預
    期效果，而有執行刑罰之必要，亦即受刑人於前案判決前所
    犯之罪如何，本係前案中宣告緩刑與否所應斟酌，而受刑人
    於前案判決後所犯之罪，倘非緩刑期內故意所犯，即因不符
    合刑法第75條之1 第1 項第2 款規定，本不得執為聲請撤銷
    前案宣告緩刑之理由，則聲請人所稱受刑人「前已有乙次相
    同罪質之妨害公務前科」若係Ａ案，此乃前案審理中已知之
    事項，惟前案仍給予受刑人緩刑之宣告，難謂前案未將受刑
    人犯有Ａ案之情形考慮在內，苟認前案宣告緩刑有所不當，
    應係就前案以上訴途徑救濟，而非事後始以此為由聲請撤銷
    前案宣告之緩刑，否則不無不當聯結之疑慮；若聲請人所稱
    受刑人「前已有乙次相同罪質之妨害公務前科」係指Ｂ案，
    因Ｂ案與前案同於110 年3 月9 日確定在案，可徵Ｂ案當無可
    能係前案緩刑期內故意所犯，是聲請人以此為由聲請撤銷前
    案宣告之緩刑，自係於法無據。再者，受刑人於後案即便始
    終否認犯行，惟此乃後案量刑時所應斟酌，非可率謂受刑人
    欠缺警惕反省之心，而逕認前案宣告之緩刑難收其預期效果
    ，而有執行刑罰之必要。
五、綜上所述，本院認為受刑人雖有於前案緩刑期內故意犯後案
    ，而在緩刑期內受6 月以下有期徒刑宣告確定之情事，然尚
    不足以認定前案緩刑宣告難收預期效果，而有執行刑罰之必
    要。聲請人以受刑人符合刑法第75條之1 第1 項第2 款所定
    得撤銷緩刑宣告之原因，而聲請撤銷前案宣告之緩刑，尚難
    准許，應予駁回。
六、依刑事訴訟法第220 條，裁定如主文。
中　　華　　民　　國   111  　年 　　4　　月　　29　　日
                  刑事第四庭　法　官  劉依伶
以上正本證明與原本無異。
如不服本裁定，應於收受送達後5日內向本院提出抗告狀。（應
附繕本）
　　　　　　　　　　　　　　　書記官  盧弈捷
中　　華　　民　　國　　111 　年　　4 　　月　　29　　日